【裁判字號】    89,上易,2657
【裁判日期】    890929
【裁判案由】    違反電子遊戲場業管理條例
【裁判全文】
臺灣高等法院臺中分院刑事判決                  八十九年度上易字第二六五七號
    上  訴  人  臺灣臺中地方法院檢察署檢察官
    被      告  甲○○
右上訴人因違反電子遊戲場業管理條例案件，不服臺灣臺中地方法院八十九年度易字
第二四○八號中華民國八十九年九月二十九日第一審判決（聲請簡易判決處刑案號：
臺灣臺中地方法院檢察署八十九年度偵字第八○二六、八二八二號），提起上訴，本
院判決如左：
    主  文
原判決撤銷。
甲○○違反未依電子遊戲埸管理條例規定，辦理營利事業登記，不得經營電子遊戲業
之規定，處拘役肆拾日，如易科罰金，以參佰元折算壹日。
    事  實
一、甲○○為臺中市○○區○○街三十巷三號鑽全電子遊藝場（公司登記證登錄為鑽
    全企業有限公司）負責人，未依電子遊戲場業管理條例向主管機關辦理營利事業
    登記，即自民國（下同）八十八年十月一日起，在上開電子遊藝場店內擺設「麻
    將」等電子遊戲機四十五臺，供不特定人以現金開分遊戲，而擅自經營電子遊戲
    場業。迄八十九年三月二十三日十六時二十分許、同年四月二十一日十八時四十
    五分許、同年四月二十五日二十二時三十分許、同年五月十九日十七時三十分許
    及同年六月四日二十二時十分許，分別為警臨檢查獲。
二、案經臺中市政府函送及臺中市警察局第四分局報告臺灣臺中地方法院檢察署檢察
    官聲請簡易判決處刑，以及臺中市警察局第四分局先後報告臺灣臺中地方法院檢
    察署檢察官偵查後移送臺灣臺中地方法院及本院併辦（案號為八十九年度偵字第
    九六三五、一一一二一、一七○八九號）。
    理  由
一、前開犯罪事實，訊據被告甲○○在本院審理中及警訊時均坦承不諱，核與證人何
    芸蘋、林朝元、賴美珠等證述之情節相符，復有臺中市警察局第四分局西屯派出
    所臨檢紀錄表、現場圖、照片六張等可稽，被告雖諉稱：有經濟部公司執照，復
    有營業稅繳款書等，營利事業設立登記未能取得，非未申請，及市政府認部份書
    件不符，惟繼續申請中等語，被告上開陳述，無解未向主管機關辦理營利事業登
    記，綜上所述，被告犯行洵堪認定。
二、核被告所為係犯違反電子遊戲場業管理條例第十五條規定，即未依電子遊戲場業
    管理條例規定辦理營利事業登記，依同法第二十二條規定處罰。被告先後遭查獲
    五次，係一個接續行為，即一個未辦理營利事業登記，僅應論以一罪。原審予以
    論罪科刑，固非無見，惟查原判決對於移送併辦部分未及審酌，尚有未洽。檢察
    官上訴意旨並執此指摘原判決此部分不當，應由本院撤銷改判。爰審酌被告一切
    犯罪情狀、目的、動機等情，量處如主文第二項所示之刑。
三、據上論結，應依刑事訴訟法第三百六十九條第一項前段、第三百六十四條、第二
    百九十九條第一項前段、電子遊戲場業管理條例第十五條、第二十二條、刑法第
    十一條前段、第四十一條，罰金罰鍰提高標準條例第二條判決如主文。
本案經檢察官王寧懷到庭執行職務。
中      華      民      國      九十      年      一      月    十六    日
                                  臺灣高等法院臺中分院刑事第十庭
                                        審判長法  官  林  照  明
                                              法  官  李  寶  堂
                                              法  官  蕭  廣  政
右正本證明與原本無異。
不得上訴。
                                              書記官  黃  禎  祥
中      華      民      國    九  十      年     一       月    十九    日
                                                                        Ｄ


司法院資訊處製作；財團法人民間司法改革基金會備份。
